# 不丧失控制权情况下处置部分股权商誉结转的问题？

提问人：ygdkbhzms 时间：2014-05-28 16:14:06
请教各位，不丧失控制权情况下处置部分股权，处置部分对应的商誉为什么不结转？

回答人：chenyiwei
在不丧失控制权前提下部分处置子公司股权，其经济实质（合并报表层面）相当于少数股东对合并集团的增资，原先构成商誉的业务并未被处置到合并范围以外，所以商誉作为一项资产无需结转。 但是，这种情况下确实需要存在商誉在调整后的多数股权和少数股权之间的重新分摊问题，但这种分摊是通过合并报表层面的权益调整实现的。类似问题在本版面上有过讨论，你可以搜索一下。